【裁判字號】    99,聲,24
【裁判日期】    990222
【裁判案由】    返還提存物
【裁判全文】
臺灣桃園地方法院民事裁定                99年度聲字第24號
聲  請  人  丙○○○林姜景妹.
相  對  人  乙○○
            甲○○
            丁○○
上列當事人間聲請返還提存物事件，本院裁定如下：
    主  文
本院八十六年度存字第一００五號提存事件，原供擔保人林姜景
妹所提存之擔保金新台幣陸拾壹萬壹仟元，准予返還聲請人及原
供擔保人林姜景妹之全體繼承人。
    理  由
一、按供擔保人證明受擔保利益人同意返還者，法院應依供擔保
    人之聲請，以裁定命返還其提存物，民事訴訟法第104 條第
    1 項第2 款定有明文。另依同法第106 條前段，前開規定，
    於其他依法令供訴訟上之擔保者準用之。次按繼承人有數人
    時，在分割遺產前，各繼承人對於遺產全部為公同共有。公
    同共有之各公同共有人對於第三人，得就共有物之全部為本
    於所有權之請求。但回復共有物之請求，僅得為共有人全體
    之利益為之，民法第828 條第2 項準用民法第821 條定有明
    文。前開規定，並準用於所有權以外財產權，亦為民法第83
    1 條所明定。
二、本件聲請意旨略以：原供擔保人林姜景妹（已死亡）前據本
    院86年度全字第637 號民事裁定為擔保假處分，曾提供新臺
    幣611,000 元為擔保金，並以本院86年度存字第1005號提存
    事件提存在案。茲因相對人等出具同意書及印鑑證明書與聲
    請人，同意聲請人取回上開提存之擔保物，為此，爰依法聲
    請裁定准予取回擔保物等語。
三、經查，聲請人主張之前揭事實，業據其提出相對人出具之同
    意書及相對人印鑑證明等正本在卷為證，該同意書亦載明相
    對人等3 人同意聲請人等全體繼承人領回上開擔保金等語，
    且經本院依職權調閱86年度存字第1005號卷宗核閱屬實，堪
    信聲請人主張相對人同意返還提存物乙節為真實。再查，本
    件擔保金之提存人林姜景妹業於85年5 月23日死亡，其繼承
    人有林天基等人之事實，有聲請人所提出之繼承系統表及戶
    籍謄本可憑，是林姜景妹之全體繼承人對於本件擔保金係公
    同共有關係，依民法第831 條準用民法第828 條第2 項、第
    821 條規定，聲請人雖非公同共有權利之全體共有人，仍得
    為全體公同共有人（返還提存物請求權人）之利益，聲請本
    院裁定將上開擔保物返還予聲請人及原供擔保人林姜景妹之
    全體繼承人。綜上，本件聲請人聲請返還上開擔保物，於法
    尚無不合，應予准許，爰裁定如主文。
中    華    民    國    99    年    2     月    22    日
                  民事第二庭  法  官  卓立婷
以上正本係照原本作成。
如對本裁定抗告須於裁定送達後10日內向本院提出抗告狀，並應
繳納抗告裁判費新台幣1,000 元。
中    華    民    國    99    年    2     月    22    日
                              書記官  王素玲

司法院資訊處製作；財團法人民間司法改革基金會備份。
